Inventaris van de microfilms van de Burgerlijke Stand-registers in Zuid-Holland (arrondissementen Den Haag en Leiden), waarvan de dubbelen in 1945 bij het bombardement van het Bezuidenhout verloren zijn gegaan, 1843-1944 (1950)
Nationaal Archief, Den Haag
- Gemeenten gelegen in Zuid-Holland (noordelijk gedeelte), A
  - Registers van geboorten, 1843-1944 (1950); div.nrs.; 317 rolfilms
    - Hof van Delft, 1843 - 1882; met alfabetisch naamregister (10-jaarlijkse tafel), 1843-1882, ---; 152
    - Hof van Delft, 1883 - 1912; met alfabetisch naamregister (10-jaarlijkse tafel), 1883-1912, 153
    - Hof van Delft, 1913 - 1920; met alfabetisch naamregister (10-jaarlijkse tafel), 1913-1920, 154
    - Hoogeveen, 1843 - 1855; met alfabetisch naamregister (10-jaarlijkse tafel), 1843-1855, ---; 154
      Aan te vragen als inv.nr. 154
    - Hoogmade, 1843 - 1855; met alfabetisch naamregister (10-jaarlijkse tafel), 1843-1855, ---; 154
    - Kalslagen, 1843 - 1855; met alfabetisch naamregister (10-jaarlijkse tafel), 1843-1855, ---; 154
    - Katwijk, 1843 - 1850; met alfabetisch naamregister (10-jaarlijkse tafel), 1843-1850, ---; 154
    - Katwijk, 1851 - 1870; met alfabetisch naamregister (10-jaarlijkse tafel), 1851-1870, 155
    - Katwijk, 1871 - 1880; met alfabetisch naamregister (10-jaarlijkse tafel), 1871-1880, 156
    - Katwijk, 1881 - 1890; met alfabetisch naamregister (10-jaarlijkse tafel), 1881-1890, 157
    - Katwijk, 1891 - 1900; met alfabetisch naamregister (10-jaarlijkse tafel), 1891-1900, 158
    - Katwijk, 1901 - 1910; met alfabetisch naamregister (10-jaarlijkse tafel), 1901-1910, 159
    - Katwijk, 1911 - 1920; met alfabetisch naamregister (10-jaarlijkse tafel), 1911-1920, 160
    - Katwijk, 1921 - 1930; met alfabetisch naamregister (10-jaarlijkse tafel), 1921-1930, 161
    - Katwijk, 1931 - 1943; met alfabetisch naamregister (10-jaarlijkse tafel), 1931-1943, 162
    - Koudekerk a/d Rijn, 1843 - 1902; met alfabetisch naamregister (10-jaarlijkse tafel), 1843-1902, 163
    - Koudekerk a/d Rijn, 1903 - 1943; met alfabetisch naamregister (10-jaarlijkse tafel), 1903-1943, 164
    - Leiden, 1843-1845, 165
    - Leiden, 1846-1849, 166
    - Leiden, 1850 - 1852; met alfabetisch naamregister (10-jaarlijkse tafel), 1843-1852, 167
    - Leiden, 1853-1855, 168
    - Leiden, 1856-1857, 169
    - Leiden, 1858-1859, 170
    - Leiden, 1860, 171
    - Leiden, 1861, 172
    - Leiden, 1862; met alfabetisch naamregister (10-jaarlijkse tafel), 1853-1862, 173
    - Leiden, 1863, 174
    - Leiden, 1864, 175
    - Leiden, 1865, 176
    - Leiden, 1866, 177
    - Leiden, 1867, 178
    - Leiden, 1868, 179
    - Leiden, 1869, 180
    - Leiden, 1870, 181
    - Leiden, 1871, 182
    - Leiden, 1872; met alfabetisch naamregister (10-jaarlijkse tafel), 1863-1872, 183
    - Leiden, 1873, 184
    - Leiden, 1874, 185
    - Leiden, 1875, 186
    - Leiden, 1876, 187
    - Leiden, 1877, 188
    - Leiden, 1878, 189
    - Leiden, 1879, 190
    - Leiden, 1880, 191
    - Leiden, 1881 - 1882; met alfabetisch naamregister (10-jaarlijkse tafel), 1873-1882, 192
    - Leiden, 1883-1884, 193
    - Leiden, 1885-1887, 194
    - Leiden, 1888-1890, 195
    - Leiden, 1891 - 1892; met alfabetisch naamregister (10-jaarlijkse tafel), 1883-1892, 196
    - Leiden, 1893-1895, 197
    - Leiden, 1896-1897, 198
    - Leiden, 1898-1899, 199
    - Leiden, 1900-1901, 200
    - Leiden, 1902; met alfabetisch naamregister (10-jaarlijkse tafel), 1893-1902, 201
    - Leiden, 1903, 202
    - Leiden, 1904, 203
    - Leiden, 1905, 204
    - Leiden, 1906, 205
    - Leiden, 1907, 206
    - Leiden, 1908, 207
    - Leiden, 1909, 208
    - Leiden, 1910, 209
    - Leiden, 1911, 210
    - Leiden, 1912; met alfabetisch naamregister (10-jaarlijkse tafel), 1903-1912, 211
    - Leiden, 1913, 212
    - Leiden, 1914, 213
    - Leiden, 1915, 214
    - Leiden, 1916, 215
    - Leiden, 1917, 216
    - Leiden, 1918, 217
    - Leiden, 1919, 218
    - Leiden, 1920, 219
    - Leiden, 1921, 220
    - Leiden, 1922; met alfabetisch naamregister (10-jaarlijkse tafel), 1913-1922, 221
    - Leiden, 1923, 222
    - Leiden, 1924, 223
    - Leiden, 1925, 224
    - Leiden, 1926, 225
    - Leiden, 1927-1929, 226
    - Leiden, 1930-1931, 227
    - Leiden, 1932 - 1933; met alfabetisch naamregister (10-jaarlijkse tafel), 1923-1932, 228
    - Leiden, 1934-1935, 229
    - Leiden, 1936-1937, 230
    - Leiden, 1938-1939, 231
    - Leiden, 1940; met alfabetisch naamregister (10-jaarlijkse tafel), 1933-1940, 232
    - Leiden, 1941 - 1942; met alfabetisch naamregister (10-jaarlijkse tafel), 1941-1942, 233
    - Leiden, 1943; met alfabetisch naamregister (10-jaarlijkse tafel), 1943, 234
    - Leiderdorp, 1843 - 1862; met alfabetisch naamregister (10-jaarlijkse tafel), 1843-1862, ---; 234
      Aan te vragen als inv.nr. 234
    - Leiderdorp, 1863 - 1902; met alfabetisch naamregister (10-jaarlijkse tafel), 1863-1902, 235
    - Leiderdorp, 1903 - 1944; met alfabetisch naamregister (10-jaarlijkse tafel), 1903-1944, 236
    - Leidschendam, 1938 - 1944; met alfabetisch naamregister (10-jaarlijkse tafel), 1938-1944, 237
    - Leimuiden, 1843 - 1902; met alfabetisch naamregister (10-jaarlijkse tafel), 1843-1902, ---; 237
      Aan te vragen als inv.nr. 237
    - Leimuiden, 1903 - 1943; met alfabetisch naamregister (10-jaarlijkse tafel), 1903-1943, 238
    - de Lier, 1843 - 1882; met alfabetisch naamregister (10-jaarlijkse tafel), 1843-1882, ---; 238
      Aan te vragen als inv.nr. 238
    - de Lier, 1883 - 1944; met alfabetisch naamregister (10-jaarlijkse tafel), 1883-1944, 239
    - Lisse, 1843 - 1882; met alfabetisch naamregister (10-jaarlijkse tafel), 1843-1882, 240
    - Lisse, 1883 - 1912; met alfabetisch naamregister (10-jaarlijkse tafel), 1883-1912, 241
    - Lisse, 1913 - 1932; met alfabetisch naamregister (10-jaarlijkse tafel), 1913-1932, 242
    - Lisse, 1933 - 1943; met alfabetisch naamregister (10-jaarlijkse tafel), 1933-1943, 243
    - Loosduinen, 1926-1943, 244
    - Loosduinen, 1908-1925, 245
    - Loosduinen, 1887-1907, 246
    - Loosduinen, 1843-1886, 247
    - Loosduinen alfabetisch naamregister (10-jaarlijkse tafel), 1843-1943, 248
    - St. Maartensrecht, 1843-1855, ---; 248
      Aan te vragen als inv.nr. 248
    - Monster, 1843 - 1862; met alfabetisch naamregister (10-jaarlijkse tafel), 1843-1862, ---; 248
    - Monster, 1863 - 1882; met alfabetisch naamregister (10-jaarlijkse tafel), 1863-1882, 249
    - Monster, 1883 - 1902; met alfabetisch naamregister (10-jaarlijkse tafel), 1883-1902, 250
    - Monster, 1903 - 1922; met alfabetisch naamregister (10-jaarlijkse tafel), 1903-1922, 251
    - Monster, 1923 - 1932; met alfabetisch naamregister (10-jaarlijkse tafel), 1923-1932, 252
    - Monster, 1933 - 1944; met alfabetisch naamregister (10-jaarlijkse tafel), 1933-1944, 253
    - Naaldwijk, 1843 - 1872; met alfabetisch naamregister (10-jaarlijkse tafel), 1843-1872, 254
    - Naaldwijk, 1873 - 1892; met alfabetisch naamregister (10-jaarlijkse tafel), 1873-1892, 255
    - Naaldwijk, 1893 - 1912; met alfabetisch naamregister (10-jaarlijkse tafel), 1893-1912, 256
    - Naaldwijk, 1913 - 1922; met alfabetisch naamregister (10-jaarlijkse tafel), 1913-1922, 257
    - Naaldwijk, 1923 - 1932; met alfabetisch naamregister (10-jaarlijkse tafel), 1923-1932, 258
    - Naaldwijk, 1933 - 1944; met alfabetisch naamregister (10-jaarlijkse tafel), 1933-1944, 259
    - Nieuwkoop, 1843 - 1882; met alfabetisch naamregister (10-jaarlijkse tafel), 1843-1882, 260
    - Nieuwkoop, 1883 - 1922; met alfabetisch naamregister (10-jaarlijkse tafel), 1883-1922, 261
    - Nieuwkoop, 1923 - 1943; met alfabetisch naamregister (10-jaarlijkse tafel), 1923-1943, 262
    - Nieuweveen, 1843 - 1902; met alfabetisch naamregister (10-jaarlijkse tafel), 1843-1902, ---; 262
      Aan te vragen als inv.nr. 262
    - Nieuweveen, 1903 - 1943; met alfabetisch naamregister (10-jaarlijkse tafel), 1903-1943, 263
    - Noordwijk, 1843 - 1862; met alfabetisch naamregister (10-jaarlijkse tafel), 1843-1862, ---; 263
      Aan te vragen als inv.nr. 263
    - Noordwijk, 1863 - 1892; met alfabetisch naamregister (10-jaarlijkse tafel), 1863-1892, 264
    - Noordwijk, 1893 - 1912; met alfabetisch naamregister (10-jaarlijkse tafel), 1893-1912, 265
    - Noordwijk, 1913 - 1932; met alfabetisch naamregister (10-jaarlijkse tafel), 1913-1932, 266
    - Noordwijk, 1933 - 1944; met alfabetisch naamregister (10-jaarlijkse tafel), 1933-1944, 267
    - Noordwijkerhout, 1843 - 1872; met alfabetisch naamregister (10-jaarlijkse tafel), 1843-1872, ---; 267
      Aan te vragen als inv.nr. 267
    - Noordwijkerhout, 1873 - 1922; met alfabetisch naamregister (10-jaarlijkse tafel), 1873-1922, 268
    - Noordwijkerhout, 1923 - 1944; met alfabetisch naamregister (10-jaarlijkse tafel), 1923-1944, 269
    - Nootdorp, 1843 - 1943; met alfabetisch naamregister (10-jaarlijkse tafel), 1843-1943, 270
    - Oegstgeest, 1843 - 1892; met alfabetisch naamregister (10-jaarlijkse tafel), 1843-1892, 271
    - Oegstgeest, 1893 - 1922; met alfabetisch naamregister (10-jaarlijkse tafel), 1893-1922, 272
    - Oegstgeest, 1923 - 1943; met alfabetisch naamregister (10-jaarlijkse tafel), 1923-1943, 273
    - Oudshoorn, 1843 - 1862; met alfabetisch naamregister (10-jaarlijkse tafel), 1843-1862, ---; 273
      Aan te vragen als inv.nr. 273
    - Oudshoorn, 1863 - 1902; met alfabetisch naamregister (10-jaarlijkse tafel), 1863-1902, 274
    - Oudshoorn, 1903 - 1917; met alfabetisch naamregister (10-jaarlijkse tafel), 1903-1917, 275
    - Pijnacker, 1843 - 1872; met alfabetisch naamregister (10-jaarlijkse tafel), 1843-1872, ---; 275
      Aan te vragen als inv.nr. 275
    - Pijnacker, 1873 - 1922; met alfabetisch naamregister (10-jaarlijkse tafel), 1873-1922, 276
    - Pijnacker, 1923 - 1943; met alfabetisch naamregister (10-jaarlijkse tafel), 1923-1943, 277
    - Rijnsaterswoude, 1843 - 1944; met alfabetisch naamregister (10-jaarlijkse tafel), 1843-1944, 278
    - Rijnsburg, 1843 - 1852; met alfabetisch naamregister (10-jaarlijkse tafel), 1843-1852, ---; 278
      Aan te vragen als inv.nr. 278
    - Rijnsburg, 1853 - 1902; met alfabetisch naamregister (10-jaarlijkse tafel), 1853-1902, 279
    - Rijnsburg, 1903 - 1932; met alfabetisch naamregister (10-jaarlijkse tafel), 1903-1932, 280
    - Rijnsburg, 1933 - 1944; met alfabetisch naamregister (10-jaarlijkse tafel), 1933-1944, 281
    - Rijswijk, 1843 - 1862; met alfabetisch naamregister (10-jaarlijkse tafel), 1843-1862, ---; 281
      Aan te vragen als inv.nr. 281
    - Rijswijk, 1863 - 1902; met alfabetisch naamregister (10-jaarlijkse tafel), 1863-1902, 282
    - Rijswijk, 1903 - 1922; met alfabetisch naamregister (10-jaarlijkse tafel), 1903-1922, 283
    - Rijswijk, 1923 - 1940; met alfabetisch naamregister (10-jaarlijkse tafel), 1923-1940, 284
    - Rijswijk, 1941 - 1944; met alfabetisch naamregister (10-jaarlijkse tafel), 1941-1944, 285
    - Sassenheim, 1843 - 1882; met alfabetisch naamregister (10-jaarlijkse tafel), 1843-1882, ---; 285
      Aan te vragen als inv.nr. 285
    - Sassenheim, 1883 - 1922; met alfabetisch naamregister (10-jaarlijkse tafel), 1883-1922, 286
    - Sassenheim, 1923 - 1944; met alfabetisch naamregister (10-jaarlijkse tafel), 1923-1944, 287
    - Schipluiden, 1843 - 1922; met alfabetisch naamregister (10-jaarlijkse tafel), 1843-1922, 293
    - Schipluiden, 1923 - 1943; met alfabetisch naamregister (10-jaarlijkse tafel), 1923-1943, 294
    - Stompwijk, 1843 - 1861; met alfabetisch naamregister (10-jaarlijkse tafel), 1843-1861, ---; 294
      Aan te vragen als inv.nr. 294
    - Stompwijk, 1862 - 1902; met alfabetisch naamregister (10-jaarlijkse tafel), 1862-1902, 295
    - Stompwijk, 1903 - 1922; met alfabetisch naamregister (10-jaarlijkse tafel), 1903-1922, 296
    - Stompwijk, 1923 - 1937; met alfabetisch naamregister (10-jaarlijkse tafel), 1923-1937, 297
    - Valkenburg Z.H., 1843 - 1944; met alfabetisch naamregister (10-jaarlijkse tafel), 1843-1950, 298
    - Veur, 1843 - 1882; met alfabetisch naamregister (10-jaarlijkse tafel), 1843-1882, ---; 298
      Aan te vragen als inv.nr. 298
    - Veur, 1883 - 1937; met alfabetisch naamregister (10-jaarlijkse tafel), 1883-1937, 299
    - Voorburg, 1843 - 1902; met alfabetisch naamregister (10-jaarlijkse tafel), 1843-1902, 300
    - Voorburg, 1903 - 1922; met alfabetisch naamregister (10-jaarlijkse tafel), 1903-1922, 301
    - Voorburg, 1923 - 1932; met alfabetisch naamregister (10-jaarlijkse tafel), 1923-1932, 302
    - Voorburg, 1933 - 1943; met alfabetisch naamregister (10-jaarlijkse tafel), 1933-1940, 303
    - Voorhout, 1843 - 1922; met alfabetisch naamregister (10-jaarlijkse tafel), 1843-1922, 304
    - Voorhout, 1923 - 1943; met alfabetisch naamregister (10-jaarlijkse tafel), 1923-1950, 305
    - Voorschoten, 1843 - 1872; met alfabetisch naamregister (10-jaarlijkse tafel), 1843-1872, ---; 305
      Aan te vragen als inv.nr. 305
    - Voorschoten, 1873 - 1922; met alfabetisch naamregister (10-jaarlijkse tafel), 1873-1922, 306
    - Voorschoten, 1923 - 1944; met alfabetisch naamregister (10-jaarlijkse tafel), 1923-1950, 307
    - Vrijenban, 1843 - 1872; met alfabetisch naamregister (10-jaarlijkse tafel), 1843-1872, ---; 307
      Aan te vragen als inv.nr. 307
    - Vrijenban, 1873 - 1920; met alfabetisch naamregister (10-jaarlijkse tafel), 1873-1920, 308
    - Warmond, 1843 - 1922; met alfabetisch naamregister (10-jaarlijkse tafel), 1843-1922, 309
    - Warmond, 1923 - 1944; met alfabetisch naamregister (10-jaarlijkse tafel), 1923-1950, 310
    - Wassenaar, 1843 - 1862; met alfabetisch naamregister (10-jaarlijkse tafel), 1843-1862, ---; 310
      Aan te vragen als inv.nr. 310
    - Wassenaar, 1863 - 1902; met alfabetisch naamregister (10-jaarlijkse tafel), 1863-1902, 311
    - Wassenaar, 1903 - 1932; met alfabetisch naamregister (10-jaarlijkse tafel), 1903-1932, 312
    - Wassenaar, 1933 - 1944; met alfabetisch naamregister (10-jaarlijkse tafel), 1933-1944, 313
    - Wateringen, 1843 - 1852; met alfabetisch naamregister (10-jaarlijkse tafel), 1843-1852, ---; 313
      Aan te vragen als inv.nr. 313
    - Wateringen, 1853 - 1902; met alfabetisch naamregister (10-jaarlijkse tafel), 1853-1902, 314
    - Wateringen, 1903 - 1940; met alfabetisch naamregister (10-jaarlijkse tafel), 1903-1940, 315
    - Wateringen, 1941-1943, 316
    - Woubrugge, 1843 - 1902; met alfabetisch naamregister (10-jaarlijkse tafel), 1843-1902, ---; 316
      Aan te vragen als inv.nr. 316
    - Woubrugge, 1903 - 1943; met alfabetisch naamregister (10-jaarlijkse tafel), 1903-1943, 317
    - Zegwaart, 1843 - 1872; met alfabetisch naamregister (10-jaarlijkse tafel), 1843-1872, ---; 317
      Aan te vragen als inv.nr. 317
    - Zegwaart, 1873 - 1935; met alfabetisch naamregister (10-jaarlijkse tafel), 1873-1935, 318
    - Zevenhoven, 1843 - 1943; met alfabetisch naamregister (10-jaarlijkse tafel), 1843-1950, 319
    - Zoetermeer, 1843 - 1922; met alfabetisch naamregister (10-jaarlijkse tafel), 1843-1922, 320
    - Zoetermeer, 1923 - 1943; met alfabetisch naamregister (10-jaarlijkse tafel), 1923-1940, 321
    - Zoeterwoude, 1843 - 1872; met alfabetisch naamregister (10-jaarlijkse tafel), 1843-1872, ---; 321
      Aan te vragen als inv.nr. 321
    - Zoeterwoude, 1873 - 1902; met alfabetisch naamregister (10-jaarlijkse tafel), 1873-1902, 322
    - Zoeterwoude, 1903 - 1943; met alfabetisch naamregister (10-jaarlijkse tafel), 1903-1940, 323
    - Zwammerdam, 1843 - 1912; met alfabetisch naamregister (10-jaarlijkse tafel), 1843-1912, 324
    - Zwammerdam, 1913 - 1943; met alfabetisch naamregister (10-jaarlijkse tafel), 1913-1950, 325
  - Registers van huwelijken, 1843-1944 (1950); div.nrs.; 234 rolfilms
    - Ter Aar, 1843 - 1943; met alfabetisch naamregister (10-jaarlijkse tafel), 1843-1943, 326
    - Aarlanderveen, 1843 - 1902; met alfabetisch naamregister (10-jaarlijkse tafel), 1843-1902, 327
    - Aarlanderveen, 1903 - 1917; met alfabetisch naamregister (10-jaarlijkse tafel), 1903-1917, 328
    - Abtsregt, 1843 - 1855; met alfabetisch naamregister (10-jaarlijkse tafel), 1843-1855, ---; 328
      Aan te vragen als inv.nr. 328
    - Akkersdijk, 1843 - 1855; met alfabetisch naamregister (10-jaarlijkse tafel), 1843-1855, ---; 328
    - Alkemade, 1843 - 1885; met alfabetisch naamregister (10-jaarlijkse tafel), 1843-1882, ---; 328
    - Alkemade, 1886 - 1943; met alfabetisch naamregister (10-jaarlijkse tafel), 1883-1943, 329
    - Alphen, 1843 - 1892; met alfabetisch naamregister (10-jaarlijkse tafel), 1843-1892, 330
    - Alphen, 1893 - 1917; met alfabetisch naamregister (10-jaarlijkse tafel), 1843-1917, 331
    - Alphen a/d Rijn, 1918 - 1932; met alfabetisch naamregister (10-jaarlijkse tafel), 1918-1932, 332
    - Alphen a/d Rijn, 1933 - 1944; met alfabetisch naamregister (10-jaarlijkse tafel), 1933-1944, 333
    - Benthuizen, 1843 - 1944; met alfabetisch naamregister (10-jaarlijkse tafel), 1843-1944, 335
    - Berkel en Rodenrijs, 1843 - 1944; met alfabetisch naamregister (10-jaarlijkse tafel), 1843-1944, 336
    - Bodegraven, 1843 - 1902; met alfabetisch naamregister (10-jaarlijkse tafel), 1843-1902, 337
    - Bodegraven, 1903 - 1944; met alfabetisch naamregister (10-jaarlijkse tafel), 1903-1944, 338
    - Boskoop, 1843 - 1902; met alfabetisch naamregister (10-jaarlijkse tafel), 1843-1902, 339
    - Boskoop, 1903 - 1943; met alfabetisch naamregister (10-jaarlijkse tafel), 1903-1943, 340
    - Delft, 1843-1850, 341
    - Delft, 1851 - 1858; met alfabetisch naamregister (10-jaarlijkse tafel), 1843-1852, 342
    - Delft, 1859 - 1864; met alfabetisch naamregister (10-jaarlijkse tafel), 1853-1862, 343
    - Delft, 1865 - 1872; met alfabetisch naamregister (10-jaarlijkse tafel), 1863-1872, 344
    - Delft, 1873-1878, 345
    - Delft, 1879 - 1884; met alfabetisch naamregister (10-jaarlijkse tafel), 1873-1882, 346
    - Delft, 1885-1890, 347
    - Delft, 1891 - 1895; met alfabetisch naamregister (10-jaarlijkse tafel), 1883-1892, 348
    - Delft, 1896-1901, 349
    - Delft, 1901 - 1906; met alfabetisch naamregister (10-jaarlijkse tafel), 1893-1902, 350
    - Delft, 1907 - 1915; met alfabetisch naamregister (10-jaarlijkse tafel), 1903-1912, 351
    - Delft, 1916 - 1922; met alfabetisch naamregister (10-jaarlijkse tafel), 1913-1922, 352
    - Delft, 1923-1928, 353
    - Delft, 1929 - 1934; met alfabetisch naamregister (10-jaarlijkse tafel), 1923-1932, 354
    - Delft, 1935 - 1940; met alfabetisch naamregister (10-jaarlijkse tafel), 1933-1940, 355
    - Delft, 1941-1943, 356
    - Den Haag, 1943 A1 - 1943 B2; 1943, 357
    - Den Haag, 1943 B3 - 1943 E1; 1943, 358
    - Den Haag, 1943 E2 - 1942 A4; 1942-1943, 359
    - Den Haag, 1942 A5 - 1942 B5; 1942, 360
    - Den Haag, 1942 B6 - 1942 E2; 1942, 361
    - Den Haag, 1942 E3 - 1941 A4; 1941-1942, 362
    - Den Haag, 1941 B1 - 1941 C4; 1941, 363
    - Den Haag, 1941 D1 - 1940 A2; 1940-1941, 364
    - Den Haag, 1940 A3 - 1940 B4; 1940, 365
    - Den Haag, 1940 C1 - 1940 E3; 1940, 366
    - Den Haag, 1939 A1 - 1939 B1; 1939, 367
    - Den Haag, 1939 B2 - 1939 C2; 1939, 368
    - Den Haag, 1939 D1 - 1938 A2; 1938-1939, 369
    - Den Haag, 1938 A3 - 1938 B3; 1938, 370
    - Den Haag, 1938 B4 - 1938 D2; 1938, 371
    - Den Haag, 1938 D3 - 1937 B1; 1937-1938, 372
    - Den Haag, 1937 B2 - 1937 D1; 1937, 373
    - Den Haag, 1937 D2 - 1936 A4; 1936-1937, 374
    - Den Haag, 1936 B1 - 1936 C2; 1936, 375
    - Den Haag, 1936 D1 - 1935 A3; 1935-1936, 376
    - Den Haag, 1935 A4 - 1935 C1; 1935, 377
    - Den Haag, 1935 C2 - 1934 A3; 1934-1935, 378
    - Den Haag, 1934 A4 - 1934 B4; 1934, 379
    - Den Haag, 1934 B5 - 1933 A2; 1933-1934, 380
    - Den Haag, 1933 A2 - 1933 B4; 1933, 381
    - Den Haag, 1933 B5 - 1932 A3; 1932-1933, 382
    - Den Haag, 1932 A4 - 1932 B4; 1932, 383
    - Den Haag, 1932 B5 - 1931 A3; 1931-1932, 384
    - Den Haag, 1931 A4 - 1931 B4; 1931, 385
    - Den Haag, 1931 B5 - 1930 B4; 1930-1931, 386
    - Den Haag, 1930 A4 - 1930 B4; 1930, 387
    - Den Haag, 1930 B5 - 1929 A3; 1929-1930, 388
    - Den Haag, 1929 A3 - 1929 B4; 1929, 389
    - Den Haag, 1929 B5 - 1928 A3; 1928-1929, 390
    - Den Haag, 1928 A4 - 1928 B4; 1928, 391
    - Den Haag, 1928 B5 - 1927 A4; 1927-1928, 392
    - Den Haag, 1927 B1 - 1927 C2; 1927, 393
    - Den Haag, 1926 A1 - 1926 B1; 1926, 394
    - Den Haag, 1926 B2 - 1925 A1; 1925-1926, 395
    - Den Haag, 1925 A2 - 1925 B2; 1925, 396
    - Den Haag, 1925 B3 - 1924 A2; 1924-1925, 397
    - Den Haag, 1924 A3 - 1924 B3; 1924, 398
    - Den Haag, 1924 B4 - 1923 A3; 1923-1924, 399
    - Den Haag, 1923 A4 - 1923 B5; 1923, 400
    - Den Haag, 1923 C1 - 1922 A4; 1922-1923, 401
    - Den Haag, 1922 A5 - 1922 B4; 1922, 402
    - Den Haag, 1922 B5 - 1921 A4; 1921-1922, 403
    - Den Haag, 1921 A5 - 1921 B4; 1921, 404
    - Den Haag, 1921 B5 - 1920 A4; 1920-1921, 405
    - Den Haag, 1920 A5 - 1920 B2; 1920, 406
    - Den Haag, 1920 B3 - 1919 A3; 1919-1920, 407
    - Den Haag, 1919 A4 - 1919 B4; 1919, 408
    - Den Haag, 1919 B5 - 1918 A5; 1918-1919, 409
    - Den Haag, 1918 B1 - 1917 A3; 1917-1918, 410
    - Den Haag, 1917 A4 - 1916 A1; 1916-1917, 411
    - Den Haag, 1916 A2 - 1916 B3; 1916, 412
    - Den Haag, 1916 B4 - 1915 B1; 1915-1916, 413
    - Den Haag, 1915 B2 - 1914 A2; 1914-1915, 414
    - Den Haag, 1914 A3 - 1913 2; 1913-1914, 415
    - Den Haag, 1913 3 - 1912 1; 1912-1913, 416
    - Den Haag, 1912 2 - 1912 6; 1912, 417
    - Den Haag, 1912 7 - 1911 5; 1911-1912, 418
    - Den Haag, 1911 6 - 1910 5; 1910-1911, 419
    - Den Haag, 1910 6 - 1909 5; 1909-1910, 420
    - Den Haag, 1909 6 - 1908 5; 1908-1909, 421
    - Den Haag, 1908 6 - 1907 5; 1907-1908, 422
    - Den Haag, 1907 6 - 1906 4; 1906-1907, 423
    - Den Haag, 1906 5 - 1905 3; 1905-1906, 424
    - Den Haag, 1905 4 - 1904 3; 1904-1905, 425
    - Den Haag, 1904 4 - 1903 6; 1903-1904, 426
    - Den Haag, 1902 1 - 1901 1; 1901-1902, 427
    - Den Haag, 1901 1 - 1900 2; 1900-1901, 428
    - Den Haag, 1900 3 - 1899 3; 1899-1900, 429
    - Den Haag, 1899 4 - 1897 1; 1897-1899, 430
    - Den Haag, 1897 2 - 1896 2; 1896-1897, 431
    - Den Haag, 1896 3 - 1895 3; 1895-1896, 432
    - Den Haag, 1894 1 - 1893 2; 1893-1894, 433
    - Den Haag, 1893 3 - 1891 2; 1891-1893, 434
    - Den Haag, 1891 3 - 1889 2; 1889-1891, 435
    - Den Haag, 1889 3 - 1887 2; 1887-1889, 436
    - Den Haag, 1887 3 - 1885 2; 1885-1887, 437
    - Den Haag, 1885 3 - 1883 2; 1883-1885, 438
    - Den Haag, 1883 3 - 1881 3; 1881-1883, 439
    - Den Haag, 1880 1 - 1879 2; 1879-1880, 440
    - Den Haag, 1879 3 - 1876 1; 1876-1879, 441
    - Den Haag, 1876 2 - 1874 3; 1874-1876, 442
    - Den Haag, 1873 1 - 1872 3; 1872-1873, 443
    - Den Haag, 1871 1 - 1870 2; 1870-1871, 444
    - Den Haag, 1869 1 - 1867 1; 1867-1869, 445
    - Den Haag, 1867 2 - 1865 2; 1865-1867, 446
    - Den Haag, 1864 1 - 1862 2; 1862-1864, 447
    - Den Haag, 1861 1 - 1858 1; 1858-1861, 448
    - Den Haag, 1858 2 - 1855 2; 1855-1858, 449
    - Den Haag, 1854 1 - 1852 2; 1852-1854, 450
    - Den Haag, 1851 1 - 1848; 1848-1851, 451
    - Den Haag, 1847 - 1843; 1843-1847, 452
    - Den Haag alfabetisch naamregister (10-jaarlijkse tafel), 1933-1940, 453
    - Den Haag alfabetisch naamregister (10-jaarlijkse tafel), 1923-1932, 454
    - Den Haag alfabetisch naamregister (10-jaarlijkse tafel), 1913-1922, 455
    - Den Haag alfabetisch naamregister (10-jaarlijkse tafel), 1893-1912, 456
    - Den Haag alfabetisch naamregister (10-jaarlijkse tafel), 1863-1892, 457
    - Den Haag alfabetisch naamregister (10-jaarlijkse tafel), 1843-1862, 458
    - Gravenzande, 1843 - 1892; met alfabetisch naamregister (10-jaarlijkse tafel), 1843-1892, 459
    - Gravenzande, 1893 - 1922; met alfabetisch naamregister (10-jaarlijkse tafel), 1893-1922, 460
    - Gravenzande, 1923 - 1943; met alfabetisch naamregister (10-jaarlijkse tafel), 1923-1943, 461
    - Groenevelt, 1843 - 1855; met alfabetisch naamregister (10-jaarlijkse tafel), 1843-1855, 462